臺灣高等法院臺中分院刑事判決
110年度上易字第408號
上  訴  人  
即  被  告  曾寶鋒

                    住○○市○○區○○里○○街00巷0弄00                      號

上列上訴人因毀損等案件，不服臺灣苗栗地方法院109年度易字
第851號中華民國110年3月10日第一審判決（起訴案號：臺灣苗
栗地方檢察署109年度偵緝字第294號），提起上訴，本院判決如
下：
    主  文
上訴駁回。
    事實及理由
一、本案經本院審理結果，認第一審判決認事用法及量刑均無不
    當，應予維持，並引用第一審判決書記載之犯罪事實、證據
    及理由（如附件）。　　　　
二、被告上訴意旨略以：㈠被告於民國109年1月21日因友人黃○○
    請求開車載他至苗栗縣○○鎮○○街00號，到達地點後，黃○○與
    屋主謝○○之夫有糾紛，被告不清楚兩人有何糾紛，也與告訴
    人謝○○無任何恩怨，僅在門外等待黃○○，並未入屋，自無潑
    灑油漆之可能；㈡潑灑在告訴人謝○○家裡的油漆是被告工作
    上使用，且放在車上，黃○○要向被告借油漆，基於朋友關係
    ，不好拒絕，但黃○○如何使用該油漆與被告無關；㈢因油漆
    是被告所有，油漆桶自有被告指紋，而黃○○疑似有戴手套，
    所以才未採集到黃○○的指紋；㈣被告並未參與毀損案，請鈞
    院明察。
三、惟查：
  ㈠按事實審法院職司事實認定與法律適用之權責，而其事實之
    認定應依憑證據，故證據之取捨及事實之認定，係法院本於
    確信自由判斷之職權，倘其調查、採證及認事並未違背證據
    及論理法則，即不容當事人任意指其違法。　
  ㈡原判決依據被告於偵查及原審之供述、證人即告訴人謝○○於
    警偵、原審之證詞、現場照片、監視器錄影畫面截圖、原審
    勘驗筆錄、內政部警政署刑事警察局109年3月6日刑紋字第1
    090020262號鑑定書等，認定被告共同恐嚇、毀損犯行事證
    俱屬明確，並予以論罪科刑，經核其認事、用法、量刑自屬
    適法妥當。
  ㈢被告雖以前揭情詞置辯。然查：
　⒈按共同正犯之成立，祇須具有犯意之聯絡，行為之分擔，既
    不問犯罪動機起於何人，亦不必每一階段犯行，均經參與。
    共同實行犯罪行為之人，在合同意思範圍以內，各自分擔犯
    罪行為之一部，相互利用他人之行為，以達其犯罪之目的者
    ，即應對於全部所發生之結果，共同負責，不問犯罪動機起
    於何人，亦不必每一階段犯行，均經參與（最高法院98年度
    台上字第713號裁判意旨參照）；又按共同正犯因相互間利
    用他方之行為，以遂行其犯意之實現，本於責任共同之原則
    ，共同正犯應對所參與犯罪之全部事實負責，且共同正犯之
    意思聯絡，不以明示通謀為必要，即相互間有默示之合致亦
    無不可（最高法院77年度台上字第2135號、100年度台上字
    第692、599號、97年度台上字第2517號裁判意旨足參）。倘
    犯罪結果係因共同正犯之合同行為所致者，無論出於何人所
    加，在共同正犯間均應同負全部之責，並無分別何部分為孰
    人下手之必要。　　　
　⒉觀諸告訴人謝○○於偵訊、原審均具結證稱案發當日有2人至伊
    家中，其中一人說「你先生惹錯人了，不要白目，給我小心
    一點」，另一人則聽令拿油漆朝屋內潑灑等語在卷，經核告
    訴人歷次證言始終一致，且審諸告訴人與被告並無仇恨怨隙
    ，當無虛構事實陷害被告之必要，是其以刑法偽證罪責擔保
    真實性之證詞，堪可採信。又現場所遺留之油漆桶經內政部
    警政署刑事警察局採證結果，該油漆桶上緣留存之指紋確與
    被告指紋相符，亦有內政部警政署刑事警察局109年3月6日
    刑紋字第1090020262號鑑定書附卷得稽（見偵卷第41至46頁
    ），況該油漆桶上僅採得被告之指紋，且係存在於油漆桶上
    緣，倘被告所辯係由黃○○開啟油漆桶、潑灑油漆為真，豈有
    可能未留下黃○○之指紋，而僅有被告指紋？再者，被告已坦
    承當日有與黃○○前往告訴人住處，並由黃○○出言恫嚇告訴人
    之事實，足認本案確係由被告為開啟油漆桶、朝告訴人屋內
    潑灑油漆之行為。　
　⒊而據被告於偵查、原審所述，其在下車隨同黃○○徒步前往告
    訴人住處時，已事先知悉黃○○與告訴人或其配偶發生糾紛，
    可見被告主觀上已有預見持紅色油漆桶至告訴人家中之用意
    不善，則被告、黃○○既於事前已談及此行目的，黃○○並叫被
    告提油漆桶跟隨前往告訴人住處，進而潑灑油漆，顯見其2
    人有共同前往告訴人住處實施恐嚇危害安全、潑灑油漆等行
    止之犯意聯絡、行為分擔，屬共同正犯，被告自應就全部行
    為所生結果負其責任。基上，被告本案犯行甚為明確，其所
    為辯解乃事後卸責之詞，不足採信。　
四、綜上所述，被告在本院未提出其他有利之證據，其上訴意旨
    改口並未入屋，僅在門外等待黃○○，並臆測黃○○可能有戴手
    套云云，執以指摘原判決不當。惟原判決之採證認事用法，
    並無違經驗法則或論理法則，量刑亦無違罪刑相當原則。是
    被告上訴並無理由，應予駁回。
五、被告於本院審理時經合法傳喚，無正當之理由不到庭，爰依
    刑事訴訟法第371條之規定，不待其陳述，逕行判決，併此
    敘明。　　　　
據上論斷，應依刑事訴訟法第368條、第373條、第371條，判決
如主文。
本案經檢察官林宜賢提起公訴，檢察官張慧瓊到庭執行職務。
中    華    民    國    110   年    10    月    28    日
            刑事第五庭　  審判長法　官　鄭　永　玉
                                法　官　許　文　碩
                                法　官　周　莉　菁
以上正本證明與原本無異。             
不得上訴。
                                書記官  王　朔　姿
中　　華　　民　　國　　110 　年　　10　　月　　28　　日